臺灣桃園地方法院刑事判決　　　　　　　　　　　　　九十一年度易字第八六七號
　　公　訴　人　臺灣桃園地方法院檢察署檢察官
　　被　　　告　丙○○
右列被告因傷害等案件，經檢察官聲請簡易判決處刑（聲請簡易判決處刑書案號：九
十年度偵字第一六五六五號），本院桃園簡易庭簽請用通常程序審理，本院判決如左
：
        主  文
丙○○傷害人之身體，處有期徒刑陸月，如易科罰金以參佰元折算壹日。
        事  實
一、丙○○於民國九十年十月一日上午八時四十分許，駕駛車號Ｂ八─八三一號營業
    小客車，行經桃園市○○路與重慶街口時，因車上之職業登記證姓名處用名片遮
    蓋，為桃園縣警察局交通隊執行機車巡邏勤務警員朱芳滿發覺，朱芳滿遂指示丙
    ○○靠邊停車，並指示丙○○出示行照、駕照、職業登記證，朱芳滿因發現其之
    駕照上之照片與職業登記證上之照片有所差距，乃再指示丙○○出示國民身分證
    ，丙○○拿出國民身分證影本，因該影本上之照片亦係舊的，朱芳滿遂詢問其有
    無正本，丙○○認朱芳滿刻意刁難，然朱芳滿認為丙○○將職業登記證蓋住，乃
    填製違反道路交通管理事件舉發通知單欲依法舉發丙○○違規，詎丙○○不服取
    締，竟基於妨害公務執行及傷害犯意，於朱芳滿依法填製前開違反道路交通管理
    事件舉發通知單時，出手阻止並用手毆打朱芳滿頭部二拳（未成傷），朱芳滿不
    予理會，丙○○又欲強行搶回上開證件，於雙方拉扯中，致朱芳滿受有左手大姆
    指裂傷，嗣經朱芳滿將丙○○制服在地當場逮捕。
二、案經桃園縣警察局桃園分局報告及朱芳滿訴由臺灣桃園地方法院檢察署檢察官偵
    查起訴。
        理  由
一、訊據被告丙○○矢口否認有何妨害公務及傷害等犯行，辯稱：伊並沒有用名片擋
    住職業登記證，也沒有其他違規事項，甲○○○○要開舉發單的時候，伊並沒有
    動手要把伊之證件搶回去，也沒有打朱芳滿，當時朱芳滿將伊壓在地上，伊根本
    不可能打到朱芳滿，伊不知道朱芳滿的傷怎麼來的，因朱芳滿之前開過伊紅單，
    心生不滿，才會對伊挾怨報復云云。惟查：右開事實業據被害人朱芳滿於檢察官
    偵訊、本院審理時陳述明確，亦製有書面報告一紙附卷可稽。再查，目擊證人乙
    ○○於警訊時證稱「當時我正在店裏整理帳目，聽到警員在喊支援，我抬頭一看
    ，就看見那名計程車司機（即被告）揮拳打執勤警員，於是我就打電話到派出所
    報案，當我要出去幫忙時，警員就已經制伏那名司機。」，其又於臺灣桃園地方
    法院檢察署九十一年度偵字第一一五六號案件（本案被告告朱芳滿之傷害案件，
    朱芳滿於該案獲不起訴處分確定）接受檢察官偵訊時證稱「我看到計程車司機有
    打警察一拳，並把罰單散落一地，後來那司機被制伏而跌倒，警網就來了，我是
    因為這件事被計程車司機騷擾而離職。」、「（過程）約卅分鐘，當時警察的安
    全帽有被計程車司機弄下來，後來警察有制伏那司機，此時派出所的警網就到了
    。」等語（見該案九十年度他字第一一六九號卷第廿七頁反面至第廿八頁正面）
    ，該證人之證詞核與被害人朱芳滿之指訴相符，至被告丙○○雖亦出示診斷證明
    書，然該診斷證明書所示其頭部（右額）外傷、臉部多處擦傷、右手肘、左膝擦
    傷等之傷害，該等傷害位置核與被害人朱芳滿指陳此係被告為其制伏在地，臉朝
    下掙扎時摩擦到之傷痕相符，證人乙○○亦指證朱芳滿確將被告制伏在地，朱芳
    滿既在執行公務時遭被告橫加妨害，又對其施以強暴，則其制伏被告乃屬遂行公
    務執行之必要且正當之手段，即便造成被告前開傷害，亦屬輕微之傷害，並無違
    反執行公務之比例原則，被告以其亦受有傷害辯稱係警員找伊麻煩，核無足採。
    綜上，被告所辯無非臨訟卸責之詞，不足採信，此外，復有被害人朱芳滿所提診
    斷證明書一紙在卷可憑，本件事證明確，被告傷害、妨害公務犯行足堪認定。末
    以，被告聲請本院傳訊中天新聞台之記者到院作證，然其甚至無從供陳該記者之
    姓名，本院自屬無從傳喚，被告又聲請本院傳訊證人乙○○再度到庭對質，又聲
    請本院傳訊桃園縣警察局交通隊所有之員警，然本件事件已然明確，核無該等必
    要，併此敘明。
二、核被告所為，係犯刑法第一百三十五條第一項之對於公務員依法執行職務時施強
    暴罪、第二百七十七條第一項之傷害罪。被告暴力妨害公務時，造成警員受傷，
    核係以一行為觸犯二不同罪名，為想像競合犯，應依刑法第五十五條，從較重之
    傷害罪處斷。爰審酌被告當街妨害警察執行公務、造成警察之傷害程度、其犯後
    非但不知悔悟、反誣控警員傷害、於本院開庭時之態度亦極之顢頇等一切情狀，
    量處如主文所示之刑，並諭知易科罰金之折算標準，以資儆懲。
據上論斷，應依刑事訴訟法第二百九十九條第一項前段，刑法第一百三十五條第一項
、第二百七十七條第一項、第五十五條，罰金罰鍰提高標準條例第一條前段、第二條
，判決如主文。
本案經檢察官錢明婉到庭執行職務
中      華      民      國      九十一    年    六      月      廿六    日
                                臺灣桃園地方法院刑事第一庭
                                      法  官    曾  雨  明
右正本證明與原本無異。
如不服本判決，應於判決送達後十日內向本院提出上訴狀( 應附繕本 )，上訴於
臺灣高等法院。
                                      書記官    戴  育  萍
中        華        民        國    九十一   年     七    月     一     日
附論罪科刑依據之法條：
刑法第一百三十五條第一項
對於公務員依法執行職務時，施強暴脅迫者，處三年以下有期徒刑、拘役或三百元以
下罰金。
刑法第二百七十七條第一項
傷害人之身體或健康者，處三年以下有期徒刑，拘役或一千元以下罰金。
